【裁判字號】    89,訴,368
【裁判日期】    891031
【裁判案由】    違反槍砲彈藥刀械管制條例
【裁判全文】
臺灣士林地方法院刑事判決                          八十九年度訴字第三六八號
    聲  請  人  臺灣士林地方法院檢察署檢察官
    被      告  甲○○
右列被告因違反槍砲彈藥刀械管制條例案件，經檢察官聲請簡易判決處刑（八十九年
度偵字第三五八三號），本院內湖簡易庭認不得以簡易判決處刑，而移至本院刑事庭
依通常程序審理，本院判決如左：
    主  文
甲○○未經許可持有子彈，累犯，處有期徒刑伍月，併科罰金新臺幣壹萬元，罰金如
易服勞役，以新臺幣玖佰元即銀元參佰元折算壹日。
扣案制式五‧五六ｍｍ步槍彈壹顆，及○‧三○吋之卡賓槍用子彈壹顆均沒收之。
    事  實
一、甲○○有竊盜、侵占、違反麻醉藥品管理條例、肅清煙毒條例等多項前科，其於
    民國七十八年間，因侵占案件，經本院判處有期徒刑七月，嗣經臺灣高等法院駁
    回上訴，緩刑三年確定，再於八十一年緩刑期間內，因違反麻醉藥品管理條例案
    件，經臺灣臺北地方法院判處有期徒刑參月，於八十一年七月六日易科罰金執行
    完畢，嗣前開緩刑經撤銷，並經減刑為三月十五日，於八十二年六月三十日執行
    完畢。甲○○原係在金門服役，七十五年四、五月間某日，在金門「碧山靶場」
    負責靶溝勤務時，拾獲具殺傷力制式五‧五六ｍｍ之步槍彈及○‧三○吋之卡賓
    槍用子彈各一顆（侵占遺失物部分已逾追訴時效），竟將之攜回而無故持有之，
    嗣並帶回家中，藏置於臺北市○○區○○街一四一之五號三樓住處衣櫃內，以供
    作服役時之紀念品。迨至八十九年三月十四日晚上九時三十分許，甲○○因另案
    通緝為警於前開住處前查獲，並於甲○○家中搜索扣得前開子彈二顆。
二、案經內政部警政署刑事警察局移送臺灣士林地方法院檢察署檢察官聲請簡易判決
    處刑，本院內湖簡易庭認不得以簡易判決處刑，應適用通常程序審理，而由本院
    依通常程序審理。
    理  由
一、訊據被告甲○○坦承右揭持有子彈為警查獲等情，惟另辯稱：該二顆子彈應已擊
    發過，步槍子彈是不發彈（未擊發而退出彈匣之子彈），卡賓槍彈已埋在土裡很
    久云云。惟查：該二顆子彈經依檢視法鑑定結果，認為：「一、壹顆（經拆解）
    ，認係制式口徑五‧五六ｍｍ之步槍彈，其彈底標記為”ＷＣＣ78”，認具殺傷
    力。二、壹顆，認係制式口徑○‧三○吋之卡賓槍用子彈，其彈底標記已鏽蝕無
    法辨識，認具殺傷力」，有內政部警政署刑事警察局八十九年三月二十四日刑鑑
    字第三六八四五號鑑驗通知書一紙在卷足憑。又證人即刑事警察局鑑識科科員陳
    博文於本院審理時結證稱：「我在做槍彈之鑑定己五年，依我工作經驗，該步槍
    子彈外觀正常，但搖起來無法確定內有無火藥，我就把它拆解。發現內確有火藥
    。卡賓槍外觀也是正常，但它彈底標記己鏽蝕，無法辨認。但這些不會影響它的
    底火皿。如此仍可認定有殺傷力」「若步槍有發射過該子彈，撞擊的痕跡應很深
    ，本件應無此情形，我才會做此鑑定」等語屬實，並經證人當庭再行檢視扣案子
    彈結果，確認步槍彈、步槍彈底部均無撞擊痕跡（均見本院八十九年十月十七日
    審理筆錄），足見被告所持子彈二顆確係具殺傷力之制式子彈，被告所辯不足採
    信，其犯行堪以認定，應依法論科。
二、按被告甲○○自七十五年間起持有子彈，迄八十九年三月十四日始為警查獲，而
    槍砲彈藥刀械管制條例關於持有子彈罪部分，業於八十六年十月二十四日修正公
    布，同年月二十六日生效，核被告所為，係犯修正後之現行槍砲彈藥刀械管制條
    例第十二條第四項之寄藏子彈罪。被告甲○○有右揭事實欄所載犯罪科刑執行情
    形，其持有子彈繼續犯之一部行為，係在前案有期徒刑執行完畢後五年以內，仍
    屬累犯，應依刑法第四十七條加重其刑（最高法院三十三年上字第一五七七號判
    例、八十六年度臺非字第二一七號判決意旨參照）。爰審酌被告有多項前科，素
    行非佳，及其犯罪之動機、目的、手段、犯罪時所受之刺激、生活狀況、犯罪所
    生之損害，及犯罪後態度、智識程度為高工畢業等一切情狀，量處如主文所示之
    刑，並就併科罰金部分諭知易服勞役之折算標準。扣案制式五‧五六ｍｍ步槍彈
    及○‧三○吋之卡賓槍用子彈各一顆，核屬違禁物，應依刑法第三十八條第一項
    第一款之規定宣告沒收。
據上論斷，應依刑事訴訟法第四百五十二條、第二百九十九條第一項前段，槍砲彈藥
刀械管制條例第十二條第四項、刑法第十一條前段、第四十七條、第三十八條第一項
第一款，第四十二條第二項，罰金罰鍰提高標準條例第二條判決如主文。
本案經檢察官王壬貴到庭執行職務。
中    華    民    國      八十九      年      十      月      三十一    日
                                  臺灣士林地方法院刑事第三庭
                                      法  官
右正本證明與原本無異。
如不服本判決，應於判決送達後十日內，向本院提出上訴狀。
                                          書記官
中    華    民    國      八十        年              月              日
附錄本案論罪科刑法條全文：
槍砲彈藥刀械管制條例第十二條第四項
未經許可，持有、寄藏或意圖販賣而陳列子彈者，處五年以下有期徒刑，併科新台幣
三百萬元以下罰金。


司法院資訊處製作；財團法人民間司法改革基金會備份。
